

Danilo Silva Andrade

CONTATOS

(16) 99301-1008 danilo.andrade47@gmail.com

REDES | PORTFÓLIO

Linkedin: <u>daniloandrade47</u> Site: <u>andradelabs.dev</u>

COMPETÊNCIAS

- Análise exploratória de dados;
- Modelagem de dados e querys Sql;
- Consumo de APIs com ou sem autenticação;
- Construção de data pipelines de ETL automatizados;
- Automação de tarefas rotineiras;
- Elaboração de relatórios analíticos;
- Visualização de dados com PBI e Streamlit;
- Criação de aplicativos móveis e websites;

OBJETIVO

Busco oportunidade na área de dados, como Analista de Dados Sr. ou Cientista de Dados.

RESUMO

Profissional com 19 anos de experiência em análise de dados. Destes, 16 anos dedicados a análises agrícolas em grandes projetos de agricultura de precisão, controle de pragas, análises de solos e climatologia.

Nos últimos 3 anos expandi minha atuação para o universo digital, sendo o responsável pela análise dos dados financeiros de uma grande empresa de ecommerce. Nessa experiência, destaco minha atuação na construção de um ecossistema de dados financeiros, atuando com: ETL, integrações de sistemas por Apis, persistência em banco e visualizações de dados. Possuo uma pós em desenvolvimento de aplicações web móveis escaláveis, sendo desenvolvedor e estudioso de linguagens de programação Web, como Django, Streamlit e Flet, sempre com foco na melhor exposição dos dados analisados.

Tenho buscado aperfeiçoamento constante em cursos profissionais relacionados a Ciência de Dados, Business Intelligence e Machine Learning. Além disso, concluí em Set/2021 o excelentíssimo curso de Inteligência Artificial Aplicada do I2A2.

Atualmente, cursando mentoria em ciência de dados com importante profissional do mercado.

EXPERIÊNCIA

07/2021 - Atual

BI | Data Analyst | Dev Python - 2021 a Atual

Jet - Plataforma de Ecommerce | Ribeirão Preto, São Paulo, Brasil

- Automatizar processos complexos via consumo de API e integração de sistemas, usando Docker, Python, Apache Airflow e Sql Server.
- Elaborar relatórios analíticos com Streamlit, Django, e PBI.
- Construir e automatizar processos de fechamento, checagens, validações e análises de desvios.

15 anos 9 meses

Usina Batatais S/A - Açúcar e Álcool

11/2018 - 06/2021

Business Intelligence Analyst and Data Scientist novembro de 2018 - junho de 2021 (2 anos 8 meses) Ribeirão Preto - SP, Brasil

- Analisar, relacionar, modelar, e correlacionar dados, organizados ou não
- Promover análises descritivas, retrospectivas, e preditivas
- Gerar relatórios, dashboards, e análises estatísticas
- Usar IA com aplicação de Machine Learning em processos
- Integrar dados a visões geoespaciais com ArcGis
- Programação Python (Data Science / Web), R e SQL
- Desenvolvimento e manutenção de Website em Python e Django
- Desenvolver visualizações de dados com Power BI

FERRAMENTAS

Python - Avançado
R - Médio
Sql - Avançado
Apache Spark - Básico
Apache Airflow - Avançado
Docker - Médio
Power Bl - Avançado
Streamlit - Avançado
Django - Médio
Flet - Médio
Html5 - Avançado
Css3 - Avançado
AWS - Básico
Github - Médio

IDIOMAS

Português: Professor

Inglês: Pré-Intermediário B1

10/2005 - 10/2018

Analista Sr. Planej. e Controle de Dados Agrícolas outubro de 2005 - outubro de 2018 (13 anos 1 mês) Batatais - SP, Brasil

Passagem por diversos cargos: Estagiário - Auxiliar - Assistente - AnalistaJunior - Analista Pleno - Analista Sr.

- Experiência em planejamento agrícola, Benchmarks, métodos de controle, suporte a equipe, coordenação de projetos e definição de cronogramas.
- Conhecimentos em ERP Pims, SAP, módulos de requisições, faturas, reservas, adiantamentos, estoque de insumos, custos, etc.
- Experiência em Excel avançado, macros VBA, e gráficos dinâmicos.
- Conhecimentos em CAD 2D e 3D, Agrocad, e noções básicas dos softwaresArcView, e ICol.
- Atuação em diversos projetos, tais como: elaboração dos Planos deeliminação de Queima (PEQ) e Plano de Aplicação de Vinhaça (PAV), desde2007. Participação no envio de informações agrícolas para o programa deExportação Etanol Verde.
- Atuação junto a TI para modelagem, desenvolvimento e aprimoramento dediversas telas do sistema legado.

FORMAÇÃO

01/2019 - 12/2020

Centro Universitário Municipal de Franca | Franca, SP Especialização Desenv. Aplic. Web Móveis Escaláveis Status - Concluído

 <u>TCC</u>: A análise de dados das colheitadeiras de cana, na busca por melhorias na performance do processo e alta produtividade.

Coeficiente de Rendimento (C.R.): 9/10

01/2010-12/2012

Claretiano - Rede de Educação | Batatais, SP Tecnologia em Análise e Desenvolvimento de Sistemas **Status** - Concluído

• TCC: Desenvolvimento de Website

01/2004-12/2006

Claretiano - Rede de Educação | Batatais, SP Licenciatura em Letras - Português / Inglês Status - Concluído

• TCC: Realidade e Ficção no Jornalismo Literário